臺灣高雄地方法院高雄簡易庭裁定
111年度雄秩字第84號
移送機關    高雄市政府警察局小港分局
被移送人    陳勝忠


被移送人    薛聖霖


上列被移送人因違反社會秩序維護法案件，經移送機關以111年4
月14日高市警港分偵字第11170943500號移送審理，本院裁定如
下：
    主  文
陳勝忠無正當理由攜帶具有殺傷力之器械，處罰鍰新臺幣伍仟元
。
薛聖霖無正當理由攜帶具有殺傷力之器械，處罰鍰新臺幣伍仟元
。
扣案之鋁製球棒壹支及三美刀壹把均沒入。 
    事實理由及證據
一、移送意旨略以：被移送人2人於民國111年4月4日晚間，在高
    雄市小港區新東陽釣蝦場內發生口角衝突，翌日0時9分許，
    被移送人2人在高雄市小港區東昇街口談判叫囂，經警方到
    場處理，並查獲被移送人陳勝忠攜帶球棒1支、被移送人薛
    聖霖攜帶三美刀1把。因認被移送人2人違反社會秩序維護法
    第63條第1項第1款之規定，爰移請裁處等語。
二、按無正當理由攜帶具有殺傷力之器械、化學製劑或其他危險
    物品者，處3日以下拘留或新臺幣(下同)3萬元以下罰鍰，社
    會秩序維護法第63條第1項第1款定有明文。本條款之構成要
    件，須行為人客觀上有攜帶具有殺傷力之器械、化學製劑或
    其他危險物品之行為，且該攜帶係無正當理由，因而有危害
    於社會安全之情形，始足當之。亦即，就行為人客觀上攜帶
    具有殺傷力器械之行為，依其攜帶行為之目的，考量行為人
    攜帶當時時間、地點、身分、舉止等因素，據以認定其是否
    已構成本條款之行為。
三、經查，被移送人2人於上開時、地為移送機關查獲時，其隨
    身各攜帶經扣案之鋁製球棒1支及三美刀1把等情，業據被移
    送人2人於警詢時自陳無誤，有其等警詢筆錄、扣押筆錄、
    扣押物品目錄表、照片2張足憑，堪認屬實。被移送人陳勝
    忠辯稱：在釣蝦場和對方發生口角，我去買球棒放在車上，
    用來防身等語，被移送人薛聖霖則辯稱：當下拿刀是為了防
    衛，我只有把刀放在腰上，沒有拿出來用等語，而扣案之三
    美刀雖非屬槍砲彈藥刀械管制條例所管制之刀械，然其為金
    屬製品，質地堅硬，刀刃扁平(以黑色套子套住，有照片可
    憑），如持之朝人揮砍，實足以傷人性命，應屬具殺傷力之
    器械無誤，至於扣案之鋁製球棒亦為金屬製品，質地堅硬，
    倘持之毆打他人，當有成傷或致死之可能，依一般社會觀念
    ，亦為對他人之生命、身體安全構成威脅之器械，足認具殺
    傷力，被移送人陳勝忠雖稱球棒放在車上云云，惟仍得隨時
    取出即可為攻擊他人之武器，是核被移送人2人所為，均係
    犯社會秩序維護法第63條第1項第1款之無正當理由攜帶具有
    殺傷力器械之違序行為。爰審酌被移送人2人所為影響公共
    秩序之程度，及行為後之態度、行為之動機、手段及過程等
    一切情狀，各裁處如主文所示之罰鍰。又該扣案之鋁製球棒
    1支及三美刀1把各為被移送人2人所有，並供其等違反社會
    秩序維護法行為所用之物，應依社會秩序維護法第22條第3
    項之規定沒入之。
四、依社會秩序維護法第45條第1項、第63條第1項第1款、第22
    條第3項，裁定如主文。
中　　華　　民　　國　　111 　年　　5 　　月　　9 　　日
                  高雄簡易庭  法　官    林玉心
以上正本係照原本作成。           
如不服本裁定，得於裁定書送達之翌日起5 日內，以書狀敘述理
由，向本庭提出抗告。
中　　華　　民　　國　　111 　年　　5 　　月　　9 　　日
                              書記官    李月君